# 联营企业逆流交易合并抵消

提问人：shixiaoche 时间：2019-03-16 09:30:51
甲公司拥有乙公司 100%的股份，乙公司公司拥有丙公司 20%的股份，该部分股份拥有表决权，乙公司能够对丙公司的生产经营等决策具有重大影响。
2014 年丙公司实现利润 160 万，发生一笔逆流交易，丙公司将一批商品以 100 万元的价格销售给甲公司，在丙公司的财务报表上该批商品的成本为 60 万元。资产负债表日，该批商品尚未对外部独立第三方出售。按照完全权益法，该项内部交易中实现的利润为 40 万元，其中 8 （40×20%）是与内部交易产生的，应该予以抵消。假定无其他调整事项，会计处理如下：
乙公司个别报表处理：
借：长期股权投资 ― 乙公司 ―损益调整 32 （160*20%）
贷：投资收益 32
乙公司合并报表无需报表处理：
甲公司编制合并财务报表，甲公司在合并报表中对该未实现内部交易损益应进行以下调整：
1 、借：投资收益 8
贷：长期股权投资― 乙公司 ― 损益调整 8
2 、借：长期股权投资 ―― 损益调整 8
贷：存货 8
如果下一会计年度该批商品已对外部独立第三方出售，会计处理如下：
甲公司合并报表对该笔业务需单独调整：
3 、借：长期股权投资 ― 丙公司― 损益调整 8
贷：投资收益 8
甲公司个别报表无需处理。
请教老师甲公司合并报表处理 1 、 2 、 3 、是否正确是否还需要其他调整 @chenyiwei

回答人：chenyiwei
你的合并报表层面处理 1 、 2 基本合理。 3 （甲将该存货实现对外销售后的处理）应为：借：长期股权投资，贷：销售成本 8 。